臺灣高雄地方法院刑事判決　　　　　　　94年度訴字第1066號
公　訴　人　臺灣高雄地方法院檢察署檢察官
被　　　告　甲○○
上列被告因毒品危害防制條例案件，經檢察官提起公訴（94年度
毒偵字第1794號），被告於本院準備程序中自白，經合議庭裁定
由受命法官依簡式審判程序獨任審理，判決如下：
    主  文
甲○○施用第一級毒品，累犯，處有期徒刑玖月，扣案海洛因參
包（驗餘合計淨重零點參參公克，空包裝重零點陸壹公克），沒
收銷燬之。又施用第二級毒品，累犯，處有期徒刑肆月，扣案甲
基安非他命壹包（驗前毛重零點玖公克，驗後毛重零點捌公克）
，玻璃吸食器壹個（含甲基安非他命殘餘），均沒收銷燬之。應
執行有期徒刑壹年，扣案海洛因參包（驗餘合計淨重零點參參公
克，空包裝重零點陸壹公克）、甲基安非他命壹包（驗前毛重零
點玖公克，驗後毛重零點捌公克）、玻璃吸食器壹個（含甲基安
非他命殘餘），均沒收銷燬之。
    事  實
一、甲○○前於民國78年間，因違反懲治盜匪條例案件，經臺灣
    高等法院判處有期徒刑12年確定，並經最高法院駁回上訴確
    定，於81年3 月21日起入監執行，至85年5 月21日縮短刑期
    假釋出獄，至89年12月8 日假釋期滿視為執行完畢。另其前
    曾因施用毒品案件，經本院裁定送勒戒處所觀察、勒戒後，
    認無繼續施用毒品之傾向，於94年2 月17日釋放，台灣高雄
    地方法院檢察署檢察官並於94年2 月18日以93年度毒偵字第
    5356號為不起訴處分。詎甲○○仍未戒除毒癮，於觀察、勒
    戒執行完畢釋放後5 年內，復基於施用第一級毒品海洛因與
    第二級毒品甲基安非他命之犯意，於94年3 月1 日晚間之某
    時，分別以香菸中攙入海洛因之方式施用第一級毒品海洛因
    1 次及以燒烤之方式施用第二級毒品甲基安非他命1 次，經
    警於同日下午2 時10分許，在高雄縣美濃鎮○○路○ 段285
    號住處為警查獲，並扣得第一級毒品海洛因3 包（驗餘合計
    淨重0.33公克，空包裝重0.61公克）、第二級毒品甲基安非
    他命1 包（驗前毛重0.9 公克，驗後毛重0.8 公克）與吸食
    器1 個等物。
二、案經高雄縣政府警察局旗山分局報告臺灣高雄地方法院檢察
    署檢察官偵查起訴，被告於準備程序中為有罪之陳述後，本
    院合議庭裁定依簡式審判程序審理。
    理  由
一、按除被告所犯為死刑、無期徒刑、最輕本刑為3 年以上有期
    徒刑之罪或高等法院管轄第一審案件者外，於法院行準備程
    序進行中，被告先就被訴事實為有罪之陳述時，審判長得告
    知被告簡式審判程序之旨，並聽取當事人、代理人、辯護人
    及輔佐人之意見後，裁定進行簡式審判程序；且受命法官行
    準備程序，與法院或審判長有同一之權限；又簡式審判程序
    之證據調查，不受刑事訴訟法第159 條第1 項、第161 條之
    2 、第161 條之3 、第163 條之1 及第164 條至第170 條規
    定之限制，刑事訴訟法第273 條之1 第1 項、第279 條第2
    項前段、第273 條之2 分別定有明文。被告甲○○所為係犯
    死刑、無期徒刑、最輕本刑為3 年以上有期徒刑以外之罪，
    其於準備程序中就被訴事實為有罪之陳述，經法官告知簡式
    審判程序之旨，並聽取公訴人、被告之意見後，認為適宜由
    受命法官獨任進行簡式審判程序，依刑事訴訟法第273 條之
    1 第1項 規定，合議庭裁定由受命法官獨任進行審判程序，
    合先敘明。
二、訊據被告甲○○對於前揭犯罪事實坦承不諱，而其為警查獲
    時所採取之尿液檢體送臺灣檢驗科技股份有限公司檢驗結果
    呈嗎啡、甲基安非他命陽性反應之事實，有該公司94年3 月
    23日編號KＺ000000000000號濫用藥物尿液檢驗報告可憑。此
    外，被告為警查獲之時所扣得之白色粉末及透明晶體、吸食
    器，經送法務部調查局及高雄醫學大學附設中和紀念醫院檢
    驗，白色粉末經證實為海洛因（驗餘合計淨重0.33公克）；
    透明晶體證實為甲基安非他命（驗前毛重0.9 公克，驗後毛
    重0.8 公克）；吸食器則含有甲基安非他命殘餘之事實，分
    別有法務部調查局94年5 月2 日編號調科壹字第220019782
    號鑑定通知書及高雄醫學大學附設中和紀念醫院94年4 月26
    日編號0000-000號、0000-000號檢驗報告可憑，足見被告之
    自白與事實相符，其確有施用海洛因及甲基安非他命之犯行
    無疑。再查：被告前因施用毒品案件，經本院裁定送觀察、
    勒戒，因認無繼續施用毒品之傾向，於94年2 月17日釋放，
    檢察官並於94年2 月18日以93年度毒偵字第5356號為不起訴
    處分等事實，有前開裁定、台灣高等法院被告前案紀錄表與
    臺灣高雄地方法院檢察署刑案資料查註紀錄表足資佐證。綜
    上所述，被告於觀察、勒戒執行完畢後5 年內再犯毒品危害
    防制條例之罪之事證明確，其所為顯與毒品危害防制條例第
    23 條 第2 項之規定相符，應予依法論科。
三、按犯毒品危害防制條例第10條之罪者，檢察官應聲請法院裁
    定，或少年法院（地方法院少年法庭）應先裁定，令被告或
    少年入勒戒處所觀察、勒戒，其期間不得逾2 月。觀察、勒
    戒後，檢察官或少年法院（地方法院少年法庭）依據勒戒處
    所之陳報，認受觀察、勒戒人無繼續施用毒品傾向者，應即
    釋放，並為不起訴之處分或不付審理之裁定；認受觀察、勒
    戒人有繼續施用毒品傾向者，檢察官應聲請法院裁定或由少
    年法院（地方法院少年法庭）裁定令入戒治處所強制戒治，
    其期間為6 個月以上，至無繼續強制戒治之必要為止。但最
    長不得逾1 年。次按依第20條第2 項強制戒治期滿，應即釋
    放，由檢察官為不起訴之處分或少年法院（地方法院少年法
    庭）為不付審理之裁定。觀察、勒戒或強制戒治執行完畢釋
    放後，5 年內再犯第10條之罪者，檢察官或少年法院（地方
    法院少年法庭）應依法追訴或裁定交付審理。毒品危害防制
    條例第20條第1 、2 項及同條例第23條定有明文。再按海洛
    因及甲基安非他命為毒品危害防制條例第2 條第2 項第1 、
    2 款所明定之第一、二級毒品。是核被告所為，係犯毒品危
    害防制條例第10條第1 、2 項施用第一、二級毒品罪。被告
    持有第一、二級毒品後進而施用，其持有之低度行為應為各
    該施用之高度行為所吸收，不另論其持有毒品罪。又其所犯
    施用第一級毒品罪與所犯施用第二級毒品罪之間，犯意各別
    、行為互殊，應予分論併罰。再者，被告前於78年間，因違
    反懲治盜匪條例案件，經臺灣高等法院判處有期徒刑12年確
    定，並經最高法院駁回上訴確定，於81年3 月21日起入監執
    行，至85年5 月21日縮短刑期假釋出獄，至89年12月8 日假
    釋期滿視為執行完畢之事實，有卷附台灣高等法院被告前案
    紀錄表可參，其於前案有期徒刑執行完畢後5 年內再犯本件
    有期徒刑以上之罪，為累犯，應依刑法第47條之規定加重其
    刑。爰審酌被告前因施用毒品經觀察、勒戒後，仍未戒斷其
    施用毒品之惡習之情及其犯罪之動機、目的、手段、施用毒
    品戕害其身心及其犯後坦承犯行非無悔意等一切情狀，分別
    量處如主文所示之刑，並定其應執行之刑，以資懲儆，並促
    其向善之心。
四、扣案白色粉末3 包係海洛因，業如前述。而包裝上開海洛因
    所用之包裝袋，經送法務部調查局鑑驗之結果，雖經與毒品
    分開秤重分別為包裝重0.61公克，但因法務部調查局一般以
    傾倒之方式，將包裝袋內之海洛因倒出與包裝袋分離而稱重
    ，必要時亦會輔以刮杓刮取袋內粉末，然無論依何種方式分
    離，包裝袋內均有極微量之海洛因殘留之事實，有法務部調
    查局93年3 月19日調科壹字第09300113060 號函可參，足認
    前揭空包裝袋內確含有極微量之海洛因殘留且無法與包裝袋
    析離，同理，扣案之吸食器亦與其上所殘餘之毒品無法完全
    析離，是該包裝袋及吸食器，均應當視同毒品，與扣案之海
    洛因、甲基安非他命等毒品均依毒品危害防制條例第18條第
    1 項前段之規定，沒收銷燬之。至前開扣案毒品因鑑驗而耗
    損之部分，既已不存在，自無庸宣告沒收銷燬。
據上論斷，應依刑事訴訟法第299條第1項前段、第273條之1第1
項、第284 條之1 ，毒品危害防制條例第10條第1 項、第2 項、
第18條第1 項前段，刑法第11條、第47條、第51條第5 款、第9
款、第10款，判決如主文。
本案經檢察官乙○○到庭執行職務。
中　　華　　民　　國　　94　　年　　8 　　月　　31　　日
                  刑事第七庭            法  官    卓立婷
以上正本證明與原本無異。
如不服本判決，應於判決送達後10日內，向本院提出上訴狀。
中　　華　　民　　國　　94　　年　　9 　　月　　 2　　日
                                        書記官    李春慧
附錄本件論罪法條全文：
毒品危害防制條例第十條
施用第一級毒品者，處6月以上5年以下有期徒刑。
施用第二級毒品者，處3年以下有期徒刑。